---
title: "Anexos. Tesina"
author: "Francisco Nagib Ruiz Reyes"
date: '2022-06-13'
output: html_document
---


```{r setup, include=FALSE}
knitr::opts_chunk$set(echo = TRUE)
```

Se establece la ruta de trabajo
```{r}
setwd("C:/Users/Scarl/Dropbox/Maestría ITESM/Tesina/Rstudio")
```

Leemos el archivo y se crea un Dataframe
```{r}
petroleo <- read.csv(file='Resumen_petroleo.csv')
petroleo <- data.frame(petroleo, start = c(1996,1), frequency = 12)
```

Se cargan paquterías
```{r, warning=FALSE, message=FALSE}
library(tseries)
library(forecast)
library(vars)
library(ggfortify)
library(vars)
library(ggfortify)
library(fUnitRoots)
library(lmtest)
library(ARDL)
```

Se sacan el logaritmo a las variables
```{r}
MM_ln <- log(petroleo$MM)
WTI_ln <- log(petroleo$WTI)
BRENT_ln <- log(petroleo$BRENT)
DJI_ln <- log(petroleo$DJI)
XAU_ln <- log(petroleo$XAU)
OILC1_ln <- log(petroleo$OILC1)
```

Se hace una diferenciación
```{r}
MM_ln_diff <- diff(MM_ln, lag = 1)
WTI_ln_diff <- diff(WTI_ln, lag = 1)
BRENT_ln_diff <- diff(BRENT_ln, lag = 1)
DJI_ln_diff <- diff(DJI_ln, lag =  1)
XAU_ln_diff <- diff(XAU_ln, lag = 1)
OILC1_ln_diff <- diff(OILC1_ln, lag = 1)
```

Creamos un nuevo Dataframe
```{r}
petroleo_ln <- data.frame(MM_ln,WTI_ln,BRENT_ln, DJI_ln, XAU_ln, OILC1_ln)
petroleo_diff<- data.frame(MM_ln_diff,WTI_ln_diff,BRENT_ln_diff, DJI_ln_diff, XAU_ln_diff, OILC1_ln_diff)
```

Los pasamos a Series de tiempo
```{r}
ln_ts <- ts(data = petroleo_ln, start = c(1996,1), frequency = 12)
head(ln_ts)
```

Graficamos las series de tiempo
```{r}
autoplot(ln_ts, facets = TRUE)
```
```{r}
autoplot(ln_ts, facets = FALSE)
```


Hacemos los modelos de regresión Multiple
```{r}
#Todas las Variables
model_reg <- lm(formula =  MM_ln_diff ~  WTI_ln_diff + BRENT_ln_diff + DJI_ln_diff +XAU_ln_diff + OILC1_ln_diff -1, data=petroleo_diff)
model_reg
summary(model_reg)
```


```{r}
#Probamos otra vez eliminando WTI
model_reg_2 <- lm(formula =  MM_ln_diff ~  BRENT_ln_diff + DJI_ln_diff +XAU_ln_diff + OILC1_ln_diff-1, data=petroleo_diff)
model_reg_2
summary(model_reg_2)
```


```{r}
#Probamos otra vez eliminando XAU
model_reg_3 <- lm(formula =  MM_ln_diff ~  BRENT_ln_diff + DJI_ln_diff  + OILC1_ln_diff-1, data=petroleo_diff)
model_reg_3
summary(model_reg_3)
```

Dejando solo BRENT y OILC1, tenemos que, todas las variables son significativa.
```{r}
model_reg_4 <- lm(formula =  MM_ln_diff ~  BRENT_ln_diff  + OILC1_ln_diff-1, data=petroleo_diff)
model_reg_4
summary(model_reg_4)
```

Descomponemos la serie de tiempo
```{r}
ln_ts_MM <- ts(data = MM_ln, start = c(1996,1), frequency = 12)
componentes = decompose(ln_ts_MM, type = c("multiplicative"))
plot(componentes)
```

Diferenciamos
```{r}
tsstationary = diff(ln_ts_MM, differences=1)
plot(tsstationary)
adf.test(tsstationary, k =4)
```

Obtenemos autocorrelación y autocorrelación parcial
```{r}
urkpssTest(tsstationary, type = c("tau"), lags = c("short"),use.lag = NULL, doplot = TRUE) 

```

Primero vemos el modelo con un auto.arima 
```{r}
arima_automa <- auto.arima(petroleo_ln$MM_ln)
summary(arima_automa)
```

Probamos ARIMA. con configuración de ARIMA (4,1,4) y estacional (3,0,3) 
```{r}
fitARIMA_4r <- arima(ln_ts_MM, order=c(4,1,4),seasonal = list(order = c(3,0,3), period = 12),method="ML")
summary(fitARIMA_4r)
coeftest(fitARIMA_4r)
#Vemos significancia en niveles de 4 rezagos. 
```

Probamos ARIMA. con configuración de ARIMA (3,1,3) y estacional (2,0,2) 
```{r}
fitARIMA_3r <- arima(ln_ts_MM, order=c(3,1,3),seasonal = list(order = c(2,0,2), period = 12),method="ML")
summary(fitARIMA_3r)
coeftest(fitARIMA_3r)
```


Ahora tomamos el Modelo ARDL
Dado que en la regresión anterior tenemos WTI y BRENT pero BRENT es significativo, eliminamos WTI.
```{r}
ardl_24000 <- ardl( MM_ln ~ BRENT_ln + DJI_ln +XAU_ln + OILC1_ln -1 , data = petroleo_ln, order = c(2,4,0,0,0))
summary(ardl_24000)
#Vemos significancia en el 4 rezago.
```


Dado que tenemos WTI y BRENT pero BRENT es significativo, eliminamos WTI. (Ya no se ve significancia en 5)
```{r}
ardl_25000 <- ardl( MM_ln ~ BRENT_ln + DJI_ln +XAU_ln + OILC1_ln-1, data = petroleo_ln, order = c(2,5,0,0,0))
summary(ardl_25000)

```

Dado que tenemos WTI y BRENT pero BRENT es significativo, eliminamos WTI. (Ya no vemos significancia en XAU, XJI y OILC1 con rezagos mayores a 1)
```{r}
ardl_25111 <- ardl( MM_ln ~ BRENT_ln + DJI_ln +XAU_ln + OILC1_ln-1, data = petroleo_ln, order = c(2,4,2,2,2))
summary(ardl_25111)
```

Dado que tenemos WTI y BRENT pero BRENT es significativo, eliminamos WTI. (Ya no vemos significancia en XAU, XJI y OILC1 con rezagos mayores a 1)
```{r}
ardl_240000 <- ardl( MM_ln ~  BRENT_ln + DJI_ln +XAU_ln + OILC1_ln + WTI_ln-1, data = petroleo_ln, order = c(2,4,0,0,0,0))
summary(ardl_240000)
```

Resumen: Encontramos niveles significativos en el cuarto rezago.
